臺灣新北地方法院刑事裁定
111年度單禁沒字第566號
聲  請  人  臺灣新北地方檢察署檢察官
被      告  呂佳倫
上列聲請人聲請單獨宣告沒收違禁物（111年度聲沒字第324號、
111年度毒偵緝字第267號、第271號、第272號），本院裁定如下
：
    主  文
附表所示之物沒收銷燬之。
    理  由
一、按查獲之第一、二級毒品及專供製造或施用第一、二級毒品
    之器具，不問屬於犯罪行為人與否，均沒收銷燬之，毒品危
    害防制條例第18條第1項前段定有明文。次按違禁物，不問
    屬於犯罪行為人與否，沒收之，又違禁物或專科沒收之物得
    單獨宣告沒收，刑法第38條第1項、第40條第2項亦分別定有
    明文。
二、聲請意旨略以：臺灣新北地方檢察署111年度毒偵緝字第
　　267、268、269、270、271、272號被告呂佳倫違反毒品危害
    防制條例案件，業經不起訴處分確定在案（理由略以：被告
    無繼續施用毒品之傾向），有該等案件不起訴處分書在卷足
    稽。經查，扣案如附表所示之物，均屬毒品危害防制條例第
    18條第1項前段所規定之違禁物，有如附表所示之鑑定報告
    附卷足證，爰依毒品危害防制條例第18條第1項前段、刑法
    第38條第1項、第40條第2項之規定聲請宣告沒收銷燬等語。
三、經查：
  ㈠被告因違反毒品危害防制條例案件，分別遭查扣下列之物：
  1.109年3月10日為警查扣之物（即附表編號1、111年度毒偵緝
    267號)，分別含有海洛因、甲基安非他命（數量、成分如
    下）等情，有新北市政府警察局中和分局搜索扣押筆錄、扣
    押物品目錄表、附表所示鑑定書在卷可憑。
　⑴粉塊3包，經送法務部調查局鑑驗，淨重3.57公克，驗餘淨重
    3.48公克，含有第一級毒品海洛因成分。
　⑵白色或透明晶體1包，經送臺北榮民總醫院檢驗結果，毛重1.
    2043公克，淨重0.9899公克，取樣0.0040公克，驗餘淨重0.
    9859公克，檢出第二級毒品甲基安非他命成分。
  2.110年8月3日為警查扣之物（即附表編號2、111年度毒偵緝
    271號)，分別含有海洛因、甲基安非他命（數量、成分如下
    ）等情，有新北市政府警察局三峽分局搜索扣押筆錄、扣押
    物品目錄表、附表所示鑑定書在卷可憑。
　⑴粉末1包，經送法務部調查局鑑驗，淨重1.60公克，驗餘淨重
    1.59公克，含有第一級毒品海洛因成分。
　⑵粉塊1包，經送法務部調查局鑑驗，淨重1.09公克，驗餘淨
　  重1.06公克，含有第一級毒品海洛因成分。　
　⑶白色透明結晶1包，經送台灣尖端先進生技股份有限公司鑑驗
    ，毛重1.70公克，淨重0.822公克，取樣0.013公克，驗餘淨
    重0.809公克，含有第二級毒品甲基安非他命成分。
　3.109年3月20日為警查扣之物（即附表編號3、111年度毒偵緝
    272號)，分別含有海洛因、甲基安非他命（數量、成分如
    下）等情，有桃園市政府警察局保安警察大隊搜索扣押筆
    錄、扣押物品目錄表、附表所示鑑定書在卷可憑。
　⑴粉末2包，經送法務部調查局鑑驗，合計淨重1.58公克，驗餘
    淨重1.57公克，含有第一級毒品海洛因成分。
　⑵白色結晶1包，經送詮昕科技股份有限公司鑑驗，驗前含袋重
    0.3887公克，含有第二級毒品甲基安非他命成分。
  ㈡前開扣案海洛因屬第一級毒品，及裝盛前開海洛因之包裝袋
    ，因有海洛因黏附其上無法析離；扣案甲基安非他命屬第二
    級毒品，及裝盛前開甲基安非他命之包裝袋，因有甲基安非
    他命黏附其上無法析離，均應依毒品危害防制條例第18條第
    1項前段沒收銷燬之。
四、爰依刑事訴訟法第220條、第455條之36第2項，刑法第38第1
    項、第40條第2項，毒品危害防制條例第18條第1項前段，裁
    定如主文。
中　　華　　民　　國　　111 　年　　5 　　月　　12　　日
                  刑事第九庭  法  官  何燕蓉
上列正本證明與原本無異。
如不服本裁定，應於裁定送達後五日內敘明抗告理由，向本院提
出抗告狀。
                              書記官   林進煌
中　　華　　民　　國　　111 　年　　5 　　月　　13　　日
附表
編號 扣案物品 鑑定報告  鑑定書所在 1 海洛因3包(合計驗餘淨重3.48公克) 法務部調查局濫用藥物實驗室109年5月21日調科壹字第10923008420號鑑定書 109年度毒偵字第1888號卷第 179頁  甲基安非他命1包(驗餘淨重0.9859公克) 臺北榮民總醫院109年4月23日北榮毒鑑字第C0000000號毒品成分鑑定書 109年度毒偵字第1888號卷第 183頁 2 海洛因2包(合計驗餘淨重2.65公克) 法務部調查局濫用藥物實驗室110年10月12日調科壹字第11023011910號鑑定書  110年度毒偵字第6012號卷第 45頁  甲基安非他命1包(驗餘淨重0.809公克) 台灣尖端先進生技醫藥股份有限公司毒品證物鑑定分析報告 110年度毒偵字第6012號卷第 47頁 3 海洛因2包（驗餘淨重1.57公克） 法務部調查局濫用藥物實驗室109年4月13日調科壹字第10923005410號鑑定書 109年度毒偵字第2109號卷第 123頁  甲基安非他命1包(驗前含袋重0.3887公克） 詮昕科技股份有限公司藥物檢驗報 109年度毒偵字第2109號卷第 145頁